【裁判字號】    92,毒抗,107
【裁判日期】    920619
【裁判案由】    聲請強制戒治
【裁判全文】
臺灣高等法院高雄分院刑事裁定                    九十二年度毒抗字第一七號
    抗  告  人
    即  被  告  甲○○
右列抗告人因強制戒治案件，不服臺灣高雄地方法院中華民國九十二年五月七日裁定
（九十二年度毒聲字第二八八三號），提起抗告，本院裁定如左：
    主  文
抗告駁回。
    理  由
一、按犯毒品危害防制條例第十條（即施用第一、二級毒品）之罪者，檢察官應先將
    被告送勒戒處所觀察、勒戒，其期間不得逾一月。經觀察、勒戒後，無繼續施用
    毒品傾向者，應由檢察官為不起訴之處分；有繼續施用毒品之傾向者，由檢察官
    聲請法院裁定令入戒治處所施以強制戒治，其期間為一年，毒品危害防制條例第
    二十條第一項、第二項定有明文。
二、本件抗告人因施用第一級毒品海洛因之罪，經原審法院以九十二年度毒聲字第二
    一七七號裁定送台灣高雄看守所附設勒戒所觀察、勒戒後，認有繼續施用毒品之
    傾向之事實，有被告刑案資料查註紀錄表及台灣高雄看守所附設勒戒處所九十二
    年四月二十三日高所坤勒字第九三七號函所檢送衛生醫療網評定紀錄等在卷可憑
    ，原審法院因而依前開規定裁定令抗告人入戒治處所施以強制戒治，經核與法並
    無違誤。
三、抗告意旨雖以其於九十年四月八日進入高雄勒戒處所接受觀察勒戒期間一切作息
    皆合乎勒戒所內之規定，並無犯錯，確有悔改向上之決心，且勒戒迄今身體狀況
    早已回復往常健康，為何仍有繼續吸食毒品之傾向，令人無法折服，況抗告人在
    所期間更親眼目睹第三次勒戒亦可獲釋放，何以抗告人如此不堪，實令人百思不
    解；抗告人在觀察、勒戒期間尚留有中風父親臥病在床，如今無法隨侍在側，盡
    為人子孝道，深恐留下遺憾，家中經濟來源頓失依靠，致使未婚妻淪落風塵以接
    濟家中龐大醫療費用，若聲請人因而被裁處戒治，實不知該如何面對年邁父親的
    期盼及未婚妻用心良苦的經營云云。惟如前所述，抗告人接受觀察、勒戒後，經
    衛生醫療網評定結果，確有繼續施用毒品之傾向，有衛生醫療網評定結果可憑，
    依毒品危害防制條例第二十條之規定，自應裁定令入戒治處所施以強制戒治處分
    ，法院並無裁量權，又抗告人既非醫師，所謂早已回復往常建康云云，純屬個人
    主觀無依據之判斷，尚難採信，再者，抗告人所謂在所期間親眼目睹第三次勒戒
    亦可獲釋放，何以抗告人如此不堪云云，亦屬該第三人是否確已無繼續施用毒品
    之傾向及對該第三人所為停止戒治之處分是否適法無瑕疪之另一問題，殊難據以
    證明抗告人於觀察勒戒後，已無繼續施用毒品之傾向，至抗告人所舉家父中風及
    經濟狀況無以為濟云云，縱令屬實，相關法規既未規定法院於合於上開情節時，
    得以據裁定停止戒治或免除戒治，是抗告人執前開理由聲明抗告，指摘原裁定不
    當，為無理由，應予駁回。
四、據上論結，應依刑事訴訟法第四百十二條，裁定如主文。
中    華    民    國        九十二      年      六      月     十九     日
                              臺灣高等法院高雄分院刑事第四庭
                                  審判長法官  蕭權閔
                                        法官  陳啟造
                                        法官  李嘉興
右正本證明與原本無異。
不得再抗告。
                                      書記官  劉博文
中    華    民    國        九十二      年      六      月    二十三    日
                                                                      Ｈ


司法院資訊處製作；財團法人民間司法改革基金會備份。
